【裁判字號】    99,易,1887
【裁判日期】    990630
【裁判案由】    毒品危害防制條例
【裁判全文】
臺灣板橋地方法院刑事判決              99年度易字第1887號
公  訴  人  臺灣板橋地方法院檢察署檢察官
被      告  甲○○
上列被告因毒品危害防制條例案件，經檢察官提起公訴（99年度
毒偵字第4428號），被告於本院準備程序進行中，就被訴之事實
為有罪之陳述，經告知其簡式審判程序之旨，並聽取當事人之意
見後，裁定進行簡式審判程序，判決如下：
    主  文
甲○○施用第二級毒品，累犯，處有期徒刑伍月，如易科罰金，
以新台幣壹仟元折算壹日。
    事  實
一、甲○○有賭博、竊盜、違反麻醉藥品管理條例、侵占、公共
    危險、妨害自由等前科；民國94年間，因偽造文書案件，經
    台灣台北地方法院以94年度易字第981 號判決判處有期徒刑
    3 月確定；另於95年間，因施用毒品案件，經臺灣臺北地方
    法院以94年度毒聲字第818 號裁定送勒戒處所施以觀察、勒
    戒後，認有繼續施用傾向，復由臺灣臺北地方法院以95年度
    毒聲字第302 號裁定令入戒治處所施以強制戒治，其期間為
    6 個月以上，至無繼續強制戒治之必要為止，但最長不得逾
    1 年，嗣經強制戒治已滿6 個月，經評估後，認無繼續強制
    戒治之必要，於96年2 月12日出所（該次施用毒品犯行則經
    台灣台北地方法院檢察署檢察官以96年度戒毒偵字第35號為
    不起訴處分確定），並接續執行前開偽造文書案所判處徒刑
    3 月，迄96年5 月4 日縮刑期滿執行完畢；又於96年間，因
    妨害自由案，經台灣士林地方法院以96年度簡字第7 號判決
    判處有期徒刑5 月，減為有期徒刑2 月又15日確定；另於97
    年間，因施用毒品案件，經台灣台北地法院以97年度易字第
    1106號判決判處有期徒刑5 月確定，前揭2 案所處徒刑，嗣
    經台灣台北地方法院以97年度聲字第2237號裁定應執行有期
    徒刑7 月確定，併與其於97年間，因施用毒品案件，經台灣
    台北地方法院以97年度易字第3728號判決判處有期徒刑6 月
    、6 月，並定應執行有期徒刑10月確定經接續執行後，於98
    年6 月23日出監；詎仍未知所戒慎，猶基於施用第二級毒品
    甲基安非他命之犯意，於99年4 月14日17時許，在臺北縣永
    和市某處，以將第二級毒品甲基安非他命置於玻璃球內燒烤
    後吸食煙氣之方式，施用第二級毒品甲基安非他命1 次，嗣
    於99年4 月16日4 時30分許，因他案通緝中，在台北市○○
    ○路與梧州街口為警緝獲，甲○○且同意接受員警採尿，其
    尿液檢體經警送驗後，呈甲基安非他命陽性反應。
二、案經臺北市政府警察局萬華分局移送臺灣板橋地方法院檢察
    署檢察官偵查後起訴。
    理  由
一、認定犯罪事實所憑之證據及理由：
(一)、訊據被告對其在上揭時、地施用第二級毒品甲基安非他命之
    事實，於本院審理中自白不諱；而其為警查獲時，同意接受
    員警採尿，其尿液檢體經警送驗後，呈甲基安非他命陽性反
    應乙節，亦有臺北市政府警察局偵辦毒品案件尿液檢體委驗
    單、臺灣尖端先進生技醫藥股份有限公司於99年4 月28日所
    出具之濫用藥物檢驗報告各1 紙附卷足憑（見偵查卷第9 、
    10頁），足徵被告自白與事實相符，可以採信。
(二)、按觀察、勒戒或強制戒治執行完畢釋放後，5 年內再犯施用
    第一、二級毒品之罪者，檢察官應依法追訴，毒品危害防制
    條例第23條第2 項定有明文；查被告於95年間，因施用毒品
    案件，經臺灣臺北地方法院以94年度毒聲字第818 號裁定送
    勒戒處所施以觀察、勒戒後，認有繼續施用傾向，復由臺灣
    臺北地方法院以95年度毒聲字第302 號裁定令入戒治處所施
    以強制戒治，其期間為6個 月以上，至無繼續強制戒治之必
    要為止，但最長不得逾1 年，嗣經強制戒治已滿6 個月，經
    評估後，認無繼續強制戒治之必要，於96年2 月12日出所並
    接續執行前開偽造文書案所判處徒刑3 月，於96年5 月4 日
    縮刑期滿執行完畢，該次施用毒品犯行則經台灣台北地方法
    院檢察署檢察官以96年度戒毒偵字第35號為不起訴處分確定
    等情，有臺灣高等法院被告前案紀錄表附卷足參，是被告於
    觀察勒戒、強制戒治執行完畢釋放後，5 年內再犯本件施用
    毒品罪，亦甚明確；綜上，本件事證已明，被告犯行堪以認
    定。
二、應適用之法律、科刑審酌事由：
(一)、核被告所為，係犯毒品危害防制條例第10條第2 項之施用第
    二級毒品罪，其施用前持有第二級毒品甲基安非他命之低度
    行為，為其後施用之高度行為所吸收，不另論罪；又被告前
    於94年間，因偽造文書案件，經台灣台北地方法院以94年度
    易字第981 號判決判處有期徒刑3 月確定；另於95年間，因
    施用毒品案件，經臺灣臺北地方法院以94年度毒聲字第818
    號裁定送勒戒處所施以觀察、勒戒後，認有繼續施用傾向，
    復由臺灣臺北地方法院以95年度毒聲字第302 號裁定令入戒
    治處所施以強制戒治，其期間為6 個月以上，至無繼續強制
    戒治之必要為止，但最長不得逾1 年，嗣經強制戒治已滿6
    個月，經評估後，認無繼續強制戒治之必要，於96年2 月12
    日出所並接續執行前開偽造文書案所判處徒刑3 月，於96年
    5 月4 日縮刑期滿執行完畢等情，有前揭臺灣高等法院被告
    前案紀錄表可按，是其於有期徒刑執行完畢後，5 年以內因
    故意再犯本件有期徒刑以上之罪，為累犯，應依刑法第47條
    第1 項規定，加重其刑。
(二)、茲審酌被告素行、智識程度、犯罪動機、目的、手段、前已
    因施用毒品犯行，受觀察勒戒、強制戒治，猶仍再為本件犯
    行，顯未知所戒慎，暨斟酌其施用毒品行為對於自身及社會
    所造成之危害程度非輕，然犯後坦承犯行，態度尚佳等一切
    情狀，就其本件犯行，量處如主文所示之刑，並諭知如易科
    罰金之折算標準，以示儆懲。
據上論斷，應依刑事訴訟法第273 條之1 第1 項、第299 條第1
項前段、毒品危害防制條例第10條第2 項，刑法第11條、第47條
第1項、第41條第1 項前段，判決如主文。
本案經檢察官高智美到庭執行職務。
中    華    民    國    99    年    6     月    30    日
                  刑事第十九庭  法  官  陳明偉
以上正本證明與原本無異。
如不服本判決，應於判決送達後10日內，向本院提出上訴狀。
                                書記官  陳玉心
中    華    民    國    99    年    6     月    30    日
附錄本案論罪科刑法條全文
毒品危害防制條例第10條
施用第一級毒品者，處六月以上五年以下有期徒刑。
施用第二級毒品者，處三年以下有期徒刑。

司法院資訊處製作；財團法人民間司法改革基金會備份。
